臺灣臺北地方法院刑事判決
110年度易字第772號
聲  請  人  臺灣臺北地方檢察署檢察官
被      告  許丞凱



上列被告因違反毒品危害防制條例案件，經檢察官聲請簡易判決
處刑（110年度偵字第26972號），本院認不宜以簡易判決處刑（
110年度簡字第1912號），改依通常程序審理，判決如下：
    主  文
本件免訴。
    理  由
一、聲請簡易判決處刑意旨如附件所載。
二、新舊法之比較
　　按行為後法律有變更者，適用行為時之法律，但行為後之法
    律有利於行為人者，適用最有利於行為人之法律，刑法第2 
    條第1項定有明文，此規定為規範行為後法律變更所生新舊
    法律比較適用之準據法，本身尚無新舊法比較之問題，於其
    施行後，應一律適用該規定，為「從舊從有利」之比較。查
    本案被告許丞凱行為後：
(一)毒品危害防制條例部分：毒品危害防制條例第11條第2項原
    規定：「持有第二級毒品者，處2年以下有期徒刑、拘役或
    新臺幣3萬元以下罰金。」，嗣於民國109年1月15日修正後
    則規定：「持有第二級毒品者，處2年以下有期徒刑、拘役
    或新臺幣20萬元以下罰金。」，是經比較新舊法結果，此部
    分以修正前規定有利於被告。
(二)追訴權時效部分：查本案被告行為後，刑法關於追訴權時效
    之規定先後經2次修正，即分別於：①108年5月29日修正公布
    、同年月31日施行，及②108年12月6日修正、同年月31日公
    布、109年1月2日施行。如①所示修正後刑法第80條第1項第1
    款所定追訴權時效，並不適用於行為人所犯最重本刑為死刑
    、無期徒刑或10年以上有期徒刑之罪，且發生死亡結果之情
    形，是依該次修正之規定，自對行為人較為不利；而如②所
    示該次修正後刑法第83條規定延長停止原因視為消滅之經過
    期間，亦對行為人較為不利。準諸刑法施行法第8條之1之規
    定，經綜合比較歷次修正之相關規定後，就追訴權時效部分
    ，即應整體適用最有利於被告之行為時即108年5月29日修正
    前規定。
(三)綜合上述各條文修正前後之比較，以被告行為時之法律較有
    利於行為人，自應適用被告行為時之相關法律規定予以論處
    。
三、按案件時效已完成者，應諭知免訴之判決，且得不經言詞辯
    論為之，刑事訴訟法第302條第2款、第307條分別定有明文
    。
四、經查，本案被告被訴涉犯修正前毒品危害防制條例第11條第
    2項之持有第二級毒品罪嫌，該罪最重法定本刑為2年以下有
    期徒刑，依修正前刑法第80條第1項第3款規定，其追訴權時
    效應為10年。被告被訴前開持有第二級毒品犯行，為繼續犯
    ，依修正前刑法第80條第2項但書規定，行為之終了時點為1
    00年4月3日，故應以該日起算其追訴權時效期間。然聲請人
    於110年9月28日始聲請簡易判決處刑，並於同年10月14日繫
    屬於本院（見本院簡字卷第5至8頁），又本案亦無何停止追
    訴權時效進行之事由，足認本案起訴時點即110年10月14日
    距100年4月3日之犯罪時點，已逾10年之追訴權時效，揆諸
    首開說明及刑事訴訟法第302條第2款規定，應不經言詞辯論
    ，逕為諭知免訴之判決。
據上論斷，應依刑事訴訟法第452條、第302條第1款、第307條，
判決如主文。
本案經檢察官凃永欽聲請以簡易判決處刑。
中　　華　　民　　國　　110 　年　　12　　月　　2 　　日
　　　　　　　　　刑事第十四庭  法　官　黃文昭
以上正本證明與原本無異。
如不服本判決應於收受送達後20日內向本院提出上訴書狀，並應
敘述具體理由；其未敘述上訴理由者，應於上訴期間屆滿後20日
內向本院補提理由書（均須按他造當事人之人數附繕本）「切勿
逕送上級法院」。因疫情而遲誤不變期間，得向法院聲請回復原
狀。
　　　　　　　　　　　　　　　　書記官　周豫杰
中　　華　　民　　國　　110 　年　　12　　月　　6 　　日
附件：
臺灣臺北地方檢察署檢察官聲請簡易判決處刑書　
                                    110年度偵字第26972號
　　被　　　告　許丞凱　男　35歲（民國00年00月00日生）
　　　　　　　　　　　　住新北市○○區○○○路00巷00號2
　　　　　　　　　　　　樓
　　　　　　　　　　　　居臺北市○○區○○路0段000巷00號
　　　　　　　　　　　　4樓
　　　　　　　　　　　　國民身分證統一編號：Z000000000號
上列被告因違反毒品危害防制條例案件，業經偵查終結，認為宜
聲請以簡易判決處刑，茲將犯罪事實及證據並所犯法條分敘如下
：　
　　　　犯罪事實
一、許丞凱(原名許卜夫)明知安非他命係屬毒品危害防制條例所
    列管之第二級毒品，不得非法持有，竟基於持有第二級毒品
    之犯意，於民國100年4月2日晚間11時許，在臺北市○○區○○○
    路0段00號「SOGO百貨」附近，自真實姓名年籍不詳、綽號
    「RYAN」之成年男子，取得含有第二級毒品甲基安非他命、
    ＭＤＡ及ＭＤＭＡ成分之橘色藥錠27顆，未經許可持有之。嗣於同
    月3日上午6時許，在臺北市○○區○○○路000巷00號地下1樓，
    為警持臺灣臺北地方法所核發之搜索票當場查獲，並扣得上
    開含有第二級毒品甲基安非他命、ＭＤＡ及ＭＤＭＡ成分之橘色藥
    錠27顆（總毛重8.37公克）等物。
二、案經本署簽分偵辦。
　　　　證據並所犯法條
一、上揭犯罪事實，業據被告許丞凱於另案偵查及審理中坦承不
    諱，並有本署110年度毒偵字第1128號偵查卷、臺灣臺北地
    方法院100年度簡字第2007號卷各1宗及橘色藥錠27顆扣案可
    資佐證，而上開扣案之毒品，經送臺北市政府警察局鑑定，
    檢出第二級毒品甲基安非他命、MDA、MDMA等成份，亦有該
    局之檢驗通知書影本1紙附卷可稽，足徵被告自白與事實相
    符，應堪採信，被告犯嫌洵堪認定。
二、核被告所為，係犯毒品危害防制條例第11條第2項之持有第
    二級毒品罪嫌。扣案之橘色藥錠27顆（總毛重8.37公淨重，
    取樣0.10公克，驗餘重0.27公克），確含第二級毒品甲基安
    非他命、ＭＤＡ及ＭＤＭＡ成分，有臺北市政府警察局鑑驗通知書
    附卷可按，不問屬於犯人與否，請依毒品危害防制條例第18
    條第1項前段規定，宣告沒收並銷燬之。
三、依刑事訴訟法第451條第1項聲請逕以簡易判決處刑。
　　此　致
臺灣臺北地方法院
中　　華　　民　　國　 110　　年　　9 　　月　　28　　日
　　　　　　　　　　　　　　　檢　察　官  凃  永  欽
本件正本證明與原本無異
中　　華　　民　　國　 110　　年　　10　　月　　13　　日
                              書  記  官  吳  婉  禎
本件係依刑事訴訟法簡易程序辦理，法院簡易庭得不傳喚被告、
輔佐人、告訴人、告發人等出庭即以簡易判決處刑；被告、被害
人、告訴人等對告訴乃論案件如已達成民事和解而要撤回告訴或
對非告訴乃論案件認有受傳喚到庭陳述意見之必要時，請即另以
書狀向簡易法庭陳述或請求傳訊。
附錄本案所犯法條全文
毒品危害防制條例第11條
持有第一級毒品者，處 3 年以下有期徒刑、拘役或新臺幣 30
萬元以下罰金。
持有第二級毒品者，處 2 年以下有期徒刑、拘役或新臺幣 20
萬元以下罰金。
持有第一級毒品純質淨重十公克以上者，處 1 年以上 7 年以下
有期徒刑，得併科新臺幣 1 百萬元以下罰金。
持有第二級毒品純質淨重二十公克以上者，處 6 月以上 5 年以
下有期徒刑，得併科新臺幣 70 萬元以下罰金。
持有第三級毒品純質淨重五公克以上者，處 2 年以下有期徒刑
，得併科新臺幣 20 萬元以下罰金。
持有第四級毒品純質淨重五公克以上者，處 1 年以下有期徒刑
，得併科新臺幣 10 萬元以下罰金。
持有專供製造或施用第一級、第二級毒品之器具者，處 1 年以
下有期徒刑、拘役或新臺幣 10 萬元以下罰金。